【裁判字號】    97,抗,651
【裁判日期】    971016
【裁判案由】    本票裁定
【裁判全文】
臺灣臺北地方法院民事裁定               97年度抗字第651號
抗  告  人  苙龍國際開發股份有限公司
法定代理人  甲○○
相  對  人  國產實業建設股份有限公司
法定代理人  乙○○
上列當事人間聲請本票准許強制執行事件，抗告人對於民國97年
6月5日本院97年度票字第20866 號民事裁定提起抗告，本院裁定
如下：
    主    文
抗告駁回。
抗告程序費用新臺幣壹仟元由抗告人負擔。
    理    由
一、按執票人向本票發票人行使追索權時，得聲請法院裁定後強
    制執行，票據法第123 條定有明文。次按本票執票人，依票
    據法第123 條規定，聲請法院裁定許可對發票人強制執行，
    係屬非訟事件，此項聲請之裁定，及抗告法院之裁定，僅依
    非訟事件程序，以審查強制執行許可與否，並無確定實體上
    法律關係存否之效力，如發票人就票據債務之存否有爭執時
    ，應由發票人提起確認之訴，以資解決，最高法院57年臺抗
    字第76號判例闡釋甚明。
二、本件相對人主張其執有抗告人簽發如原裁定所示之本票2 紙
    ，並免除作成拒絕證書，詎屆期提示僅獲部分付款，依票據
    法第123條聲請裁定許可強制執行等情，已據提出本票2紙為
    證，原裁定予以准許，依前開說明，於法並無不合。抗告意
    旨略以：其所簽發之本票到期日為民國97年5 月31日，票面
    金額為新臺幣（下同）100,00 0元，相對人所提出之到期日
    97年5月31日之票面金額1,000,000元與事實不符，且雙方協
    議書第12點所載，清償期間乙方（即相對人）不得有損及甲
    方權益、商譽之行為，相對人聲請本票強制執行影響其權益
    甚鉅云云。惟查，抗告人上開所稱其所簽發之本票非本院97
    年度票字第20866 號裁定所示之本票部分，業經原審法院於
    97年8月19日裁定更正，將原裁定附表欄中關於編號002「票
    面金額（新臺幣）1,000,000 」之記載，更正為「票面金額
    （新臺幣）100,000 」，此有更正裁定附卷可參，是原審法
    院既已依法更正原裁定，抗告人此部分抗告自非有據。又抗
    告人其餘抗辯屬實體法上之爭執事項，揆諸首開說明，應由
    抗告人另行提起訴訟，以資解決，尚非本件非訟程序所得加
    以審究，抗告人執此指摘原裁定不當，求予廢棄，自非有據
    ，不應准許，應予駁回。
三、依非訟事件法第46條、第21條第2項、第24條第1項、民事訴
    訟法第495條之1第1項、第449條第1項、第78 條，裁定如主
中    華    民    國    97    年    10    月    16    日
                  民事第四庭    審判長法  官  周祖民
                                      法  官  賴武志
                                      法  官  余明賢
以上正本係照原本作成
本裁定不得抗告
中    華    民    國    97    年    10    月    16    日
                                      書記官  楊勝欽


司法院資訊處製作；財團法人民間司法改革基金會備份。
